【裁判字號】    95,豐交簡上,444
【裁判日期】    950913
【裁判案由】    公共危險
【裁判全文】
臺灣臺中地方法院刑事判決         95年度豐交簡上字第444號
上  訴  人  臺灣臺中地方法院檢察署檢察官
被      告  甲○○
上列上訴人因被告公共危險案件，不服本院豐原簡易庭95年度豐
交簡字第230號中華民國95年6月21日第一審簡易判決（聲請簡易
判決處刑案號：臺灣臺中地方法院檢察署95年度速偵字第2302號
），提起上訴，本院管轄之第二審合議庭判決如下：
    主    文
上訴駁回。
    犯罪事實及理由
一、本案經本院審理結果，認第一審簡易判決認事用法及量刑均
    無不當，應予維持，並引用第一審判決書及聲請簡易判決處
    刑書記載之犯罪事實、證據及理由（如附件）。
二、上訴人即檢察官之上訴意旨略以：被告甲○○酒後駕車經測
    得呼氣中含酒精濃度為每公升0.63毫克，濃度甚高，行車具
    高度危險性，且因而肇事，原審僅處罰金新台幣 (下同)三
    萬元，難達到警惕被告之效，爰提起上訴，請改判較重之刑
    。按刑罰之量定，固應審酌刑法第五十七條所列各款事由及
    一切情狀，為酌量輕重之標準，並非漫無限制，惟量刑輕重
    係屬事實審法院得依職權自由裁量之事項，苟已斟酌刑法第
    五十七條各款所列情狀而未逾越法定刑度，不得遽指為違法
    ；且在同一犯罪事實與情節，如別無其他加重或減輕之原因
    ，下級審量定之刑，亦無過重或失輕之不當情形，則上級審
    法院對下級審法院之職權行使，原則上應予尊重（最高法院
    七十二年臺上字第六六九六號、七十五年臺上字第七○三三
    號判例及八十五年度臺上字第二四四六號判決意旨參照）。
    查被告所犯之刑法第一百八十五條之三之服用酒類不能安全
    駕駛動力交通工具而駕駛罪，其法定刑為「一年以下有期徒
    刑、拘役或三萬元以下罰金」，審酌被告酒醉後仍駕駛汽車
    ，對往來人車安全造成相當之危險，且業與他人駕駛之自小
    客車發生擦撞，惟被告素行尚佳，此有臺灣高等法院被告全
    國前案紀錄一份在卷可參，且被告酒醉程度非重，原審於法
    定刑度內量處被告罰金三萬元，並諭知易服勞役之折算標準
    ，揆諸上開說明，難謂有何違法失當之處，是檢察官上揭上
    訴理由指稱原審量刑過輕等語，即非允洽。
三、核被告所為，係犯刑法第一百八十五條之三之服用酒類不能
    安全駕駛動力交通工具而駕駛罪。按行為後法律有變更者，
    適用行為時之法律；但行為後之法律有利於行為人者，適用
    最有利於行為人之法律，刑法第二條第一項定有明文。又被
    告行為後，罰金罰鍰提高標準條例第二條業已刪除，而刑法
    第四十二條第二項（新法為第三項）關於易服勞役之折算標
    準已由舊法之銀元一百元、二百元、三百元修正為新台幣一
    千元、二千元、三千元，且勞役期限亦由舊法之「不得逾六
    個月」修正為「不得逾一年」，因此屬科刑規範事項之變更
    ，其折算標準為裁判時所應諭知，自有就新舊法規定比較之
    必要，經比較新舊法結果，以修正後之規定，較有利於受刑
    人，則應依刑法第二條第一項後段規定，適用修正後之刑法
    第四十二條第三項前段規定，定其折算標準。原審以被告罪
    證明確，因之適用刑法第二條第一項前段、第一百八十五條
    之三、第四十二第三項前段等規定，判處被告罰金三萬元，
    並諭知如易服勞役，以新台幣一千元折算一日，其認事用法
    均無不合，量刑亦屬妥適，檢察官以上揭理由提起上訴，為
    無理由，應予駁回。
據上論斷，應依刑事訴訟法第四百五十五條之一第一項、第三項
、第三百七十三條、第三百六十八條，判決如主文。
中    華    民    國    95    年    9     月    13    日
                刑事第二庭  審判長法  官  林清鈞
                                  法  官  陳姵君
                                  法  官  郭書豪
以上正本證明與原本無異。
不得上訴。
中    華    民    國    95    年    9     月    18    日
                                  書記官  陳美虹
附錄論罪科刑法條：
刑法第一百八十五條之三。
服用毒品、麻醉藥品、酒類或其他相類之物，不能安全駕駛動力
交通工具而駕駛者，處1年以下有期徒刑、拘役或3萬元以下罰金
。


司法院資訊處製作；財團法人民間司法改革基金會備份。
